臺灣新竹地方法院刑事判決　　　　　　　　　　　　　　九十年度易字第二五八號
　　公　訴　人　臺灣新竹地方法院檢察署檢察官
　　被　　　告　子○○
　　　　　　　　辰○○
　　　　　　　　午○○
　　　　　　　　乙○○
　　　　　　　　甲○○
　　　　　　　　己○○
右列被告等因賭博等案件，經檢察官提起公訴（八十九年度偵字第五六五三號、第五
六五四號、九十年度偵字第七三九號），本院判決如左：
    主  文
子○○幫助以賭博為常業，處有期徒刑月，如易科罰金，以佰元折算壹日；扣案
如附表一、三所示之物，均沒收。
辰○○、己○○連續在公眾得出入之場所賭博財物，各處罰金仟元，如易服勞役，
均以佰元折算壹日；扣案如附表一所示之物，均沒收。
午○○、乙○○連續在公眾得出入之場所賭博財物，各處罰金肆仟元，如易服勞役，
均以佰元折算壹日；扣案如附表一所示之物，均沒收。
甲○○連續在公眾得出入之場所賭博財物，處罰金陸仟元，如易服勞役，以佰元折
算壹日；扣案如附表一所示之物，均沒收。
    事  實
一、乙○○曾因賭博案件，於民國八十一年間經台灣高等法院以八十一年度上易字第
    四六五號判處罰有期徒刑五月確定，於八十一年十月十六日易科罰金執行完畢（
    未構成累犯）。
二、未○○（業已審結）於八十八年五月間，從原經營人陳富桂（業經公訴人為不起
    訴處分）頂讓設在新竹市○○路一七五之六號「金豪客遊藝坊」而接續經營後，
    為該電子遊藝場之實際負責人，並自八十九年三月間某日起，未○○與所雇用之
    丙○○（業已審結）及其他數名不詳姓名年籍之成年職員（此部份起訴書漏載）
    ，共同基於以賭博為常業之犯意聯絡，由未○○在「金豪客遊藝坊」此一公眾得
    出入之場所內，擺設如附表一所示之電動賭博機具共一百零三台（共含ＩＣ板一
    百二十四片），以之與不特定之顧客賭博財物，且未○○分別於同年五月中旬某
    日、九月六日，各依序雇用與其亦有犯意聯絡之寅○○、辛○○（均已審結）在
    該遊藝坊內擔任開分員，未○○、丙○○、寅○○、辛○○與其他數名不詳姓名
    年籍之成年開分員等人，並均之以賭博為常業而賴以維生。其賭博方式係先由開
    分員為賭客視選玩機台之種類以不同比例將現金兌換成機台之分數（即所謂「開
    分」），供賭客以所開分數押注於機台賭玩，如未押中，則賭資悉數歸遊藝場所
    有，若賭客押中則可贏取倍數不等之分數，賭客所得之分數如達百分整數時，即
    可向丙○○、寅○○、或辛○○等人兌換藍邊（表彰一百分）、紅邊（表彰五百
    分）、銀邊（表彰一千分）、金邊（表彰五千分）之積分卡（即所謂「洗分」）
    ，待賭完離開遊藝坊時，再持所得之積分卡向丙○○或未○○以一分一元之兌換
    比例兌換現金。又未○○為吸引顧客在該遊藝坊內賭博，在該遊藝坊免費供應飲
    料、茶水及洋菸，且為使陌生顧客加入會員（熟客則不須加入會員），並過濾陌
    生顧客是否為警察所喬裝，另製作應付偵訊資料一份以防止遭到查獲。子○○係
    未○○以月薪新台幣（下同）二萬五千元所雇用之職員，其明知未○○在前述遊
    藝坊內經營賭博電玩店為常業且賴以維生，仍基於幫助常業賭博之犯意，自八十
    九年三月間起，固定於每日午後四時至晚上十二時止，在前述遊藝坊內擔任倒茶
    水、清潔煙灰缸等清潔工作。辰○○、午○○、乙○○、甲○○、己○○及戊○○、庚○○、丑○○、丁○○、巳○○、卯○○（戊○○、庚○○、丑○○、丁○○部分均已審結，巳○○、卯○○二人部分業經公訴人為職權不起訴處分），
    均基於概括之犯意，於該遊藝坊經營賭博電玩之期間，分別至該遊藝坊賭博財物
    。辰○○至該遊藝坊賭博之詳細時間因不復記憶而無法查證，惟賭博之次數部分
    則係一次（不含本案遭查獲時該次）；午○○於八十九年九月中旬，各賭博二次
    ；乙○○則於八十九年八月上旬某二日，各賭博一次；甲○○自八十九年五月間
    起，以一星期約二次之頻率，至該遊藝坊賭博；己○○則係先於八十九年八月間
    某日賭博一次。迄於八十九年九月二十一日晚上九時五十分許，辰○○、午○○
    、乙○○、甲○○、己○○、戊○○、庚○○、丑○○、丁○○、巳○○、卯○○等人，均再度前往該遊藝坊利用附表一所示之電動賭博機具賭博財物時（各該
    把玩之機台如附表二所示），經公訴人親自並會同內政部警政署督察室維新小組
    、保安警察第二總隊及第六總隊前往查察時，當場查獲，並扣得如附表一所示之
    當場賭博之機具，及如附表三所示供賭博所用之物與因賭博所得之物。
三、案經台灣新竹地方法院檢察署檢察官自動簽分偵辦。
    理  由
一、訊之被告子○○對於右揭時地為公訴人會同警員當場查獲，以及受同案被告未○○所雇用，自八十九年三月間起，固定於每日午後四時至晚上十二時止，在前述
    遊藝坊內擔任倒茶水、清潔煙灰缸之清潔工作固坦承在卷，惟矢口否認有何幫助
    賭博之犯行，辯稱該遊藝坊並未經營賭博電玩。另訊之被告辰○○、午○○、乙○○、甲○○、己○○，雖亦坦認於上開時地為公訴人會同警員當場查獲，但亦
    皆否認有何賭博行為，均辯稱去「金豪客遊藝坊」純粹是消費，被起訴覺得很冤
    枉云云。且被告子○○、辰○○、午○○、乙○○、甲○○、己○○均附和同案
    被告未○○下開辯解：
（一）查獲當時公訴人稱係以違反勞動基準法查辦「金豪客遊藝坊」，命令警員將被
      告未○○與在場員工均帶回台灣新竹地方法院檢察署，卻在雇主及員工皆不在
      現場時執行搜索，且於未搜得任何不利於被告等人之犯罪證據情況下，於翌日
      凌晨三時許，再將被告未○○帶回遊藝坊，公訴人則宣佈「金豪客遊藝坊」另
      涉嫌賭博罪，復將被告未○○與店內顧客皆銬上手銬，未製作拘捕通知書，即
      帶往新竹縣警察局竹北分局。此揭偵查程序，顯已嚴重違反刑事訴訟法關於逮
      捕、拘提之相關規定。
（二）又公訴人率隊前往偵辦時，先稱據聞「金豪客遊藝坊」不具合法之營利事業登
      記證，經被告未○○提出合法營業執照與營利事業登記證後，公訴人竟改稱違
      反勞基法，屬現行犯，依法須將負責人與女性員工全數帶離云云，公訴人前後
      二次指述不同之罪名，顯然自始即已設定先帶人再查證之偵辦手段。且公訴人
      以違反勞動基準法為由偵辦，何須將與勞動基準法無關之顧客限制渠等行動自
      由至翌日凌晨三時許，此亦為侵害人身自由之例證。
（三）於警局、檢察署製作筆錄時，警員與公訴人向每位遊藝坊員工、顧客告知，如
      承認賭博換錢行為就不起訴，不承認者每位都起訴，此係以威脅利誘，亦嚴重
      違反刑事訴訟法之規定。
二、關於本件逮捕、搜索、限制人身自由之適法性部分：
（一）經查，被告等人均係於八十九年九月二十一日晚上九時五十分許，在「金豪客
      遊藝坊」內當場查獲，且被告辰○○、午○○、乙○○、甲○○、己○○、戊○○、庚○○、丑○○、丁○○等人當時各把玩如附表二所示之電動機台之事
      實，已據證人即會同查獲本案之內政部警政署督察室維新小組警員莊鴻均、蔡
      啟隆結證甚明，且有營業場所現場檢查紀錄表、內政部警政署督察室臨檢現場
      人員名冊、查獲金豪客電子遊藝場案現場圖等附卷可參，被告等人復均坦承在
      內政部警政署督察室臨檢現場人員名冊、查獲金豪客電子遊藝場查獲金豪客電
  子遊藝場案現場圖上之簽名、捺印係渠等親自所為，此部份之事實至堪確定。
      其次，依據後述理由五所載之各該證據，尤其證人即同時遭查獲之賭客卯○○
      、巳○○於遭查獲後之四、五小時內（即八十九年九月二十二日凌晨一時四十
      三分、二時二十五分）初次偵查中，均供承確有賭博情事（見八十九年度偵字
      第五六五二號卷第五至九頁），足認被告等人於八十九年九月二十一日晚上九
      時五十分許遭查獲時，皆為賭博罪之現行犯。依據刑事訴訟法第八十八條之規
      定，現行犯不問何人得逕行逮捕。是以，本件公訴人親自並會同內政部警政署
      督察室維新小組、保安警察第二總隊及第六總隊以現行犯逮捕被告等人，並無
      何違法之處，且依查獲當時施行適用之刑事訴訟法，檢察官親自逮捕現行犯，
      亦無製作拘捕通知書之明文。
（二）本件實施搜索扣押之時間自八十九年九月二十一日晚上九時五十分許至同年九
      月二十二日凌晨三時五十分止（當時有效施行之刑事訴訟法規定得不經法院允
      准，由檢察官不開立搜索票而親自執行搜索），此段期間被告未○○係全程在
      現場觀看，已據證人莊鴻均、蔡啟隆結證在卷（見本院九十一年三月八日訊問
筆錄），復有被告未○○自承其所親自簽名、捺印之搜索扣押證明收據一紙存
      於偵查卷可按，又被告未○○對於證人莊鴻均、蔡啟隆所述「保險櫃打不開又
      搬不走，因為未○○說他沒鑰匙，後來請鎖匠打開」一節，猶補充陳稱：「警
      員還叫我把鑰匙拿出來把保險櫃打開，但我之前有警員口氣很差對我說話，所
      以我就不配合拿出鑰匙」（均見同日訊問筆錄），加以證人莊鴻均、蔡啟隆與
      被告等人素不相識、俱無冤仇，實無誣攀必要等情，渠等所證，即屬可信。次
      查，被告等人在警局、偵查中之應訊時間，除被告未○○、辛○○、子○○、
      寅○○曾於八十九年九月二十一日晚上十時十五分許至十一時十分許，接受公
      訴人之偵訊外（見八十九年度偵字第五六五四號卷第十三至第十六頁），其餘
      被告均係在搜索執行完畢後所為，而被告未○○該次係由王文君律師陪同應訊
      ，倘檢警當時有蓄意不讓被告未○○觀看、知悉執行搜索之情事，王文君律師
      自會立刻聲明異議，惟查卷內並無此揭資料；又依該次被告辛○○所述：「（
      問：店內有幾位員工？）連我三人，均是從下午四點至十二點止，另二位是寅
      ○○、子○○（問：他們今日有來上班否？）有，現在外面，他們的工作也是
      開、洗分員」（見八十九年度偵字第五六五四號卷第十三頁反面倒數第三行至
      第十四頁第一行），足認該次訊問係在「金豪客遊藝坊」內為之。是以，被告
      未○○所辯檢警自始即設定罪名，而以先帶人再搜索查證之手段偵辦云云，即
      非可採。綜上，本件檢警執行之搜索扣押程序，並無違法失當之處。
（三）被告等人自八十九年九月二十一日晚上九時五十分許遭逮捕後，迄翌日（即二
      十二日）下午五、六時為止，均經偵訊完畢，而由公訴人命交保或飭回，業經
      本院查核卷內各該警訊、偵查筆錄與收受刑事保證金通知無訛。從而，本件並
      無限制被告等人人身自由逾法定二十四小時之情事，亦堪認定。至於被告等人
      所辯：「警員及公訴人向遊藝坊員工、顧客告知，如承認賭博換錢行為就不起
      訴，不承認者每位都起訴」，均為渠等片面之詞，尚不可採。
（四）綜上所述，本件於逮捕、搜索、限制人身自由部分，皆查無違法失當之處，首
      應敘明。
三、再查，被告未○○於右揭時地雇用被告子○○一節，分據被告未○○、子○○供
    述詳明，經核亦大致相符，且有附表三所示扣案之員工名冊、員工履歷表、員工
    打卡表等足資佐證。又被告辰○○、午○○、乙○○、甲○○、己○○等人，於
    八十九年九月二十一日遭查獲前，在「金豪客遊藝坊」經營賭博電玩之期間，分
    別於前述時間至該遊藝坊把玩機台，亦據渠等供承在卷（被告辰○○部分見本院
    九十一年三月八日訊問筆錄，被告午○○部分見八十九年偵字第五六五三號卷第
    二七頁，被告乙○○部分見同一偵查卷第三五頁反面，被告甲○○部分見同一偵
    查卷第四一頁反面，被告己○○部分見同一偵查卷第二四頁反面），嗣於八十九
    年九月二十一日晚上九時五十分許，在「金豪客遊藝坊」一併查獲，均合先敘明
    。
四、第查，就被告未○○確於前揭遊藝坊內擺設附表一所示之電動賭博機台，且以前
    述方式與客人對賭，並提供客人以積分卡兌換現金之事實，有下述證據足資證明
    ：
（一）證人即同時遭查獲之賭客卯○○、巳○○於八十九年九月二十二日初次偵查中
      即已證稱：「（問：何時去金豪客電玩店賭博？）於八十九年八月十六日第一
      次去辦會員，我號碼是一四三一，沒有會員卡，是採會員制的，含今天（指八
      十九年九月二十一日）共玩三次‧‧（今天有無得到分數？）檯面上是六百分
      ，我身上有二張卡，一百分的卡二張，是今天換的‧‧（問：可否換錢？）可
      以，但我沒換過，我也是因可以換錢才去玩的。（問：為何沒換現金？）因前
      二次都輸，這次還沒換，你們就來了‧‧一分換一元現金」、「（問：從何時
      到金豪客電玩店賭博？）今年（即八十九年）三月中開始去，之前去的次數較
      少，八月份開始約一星期去一次，我大約晚上十點或十一點去的，玩約三小時
      左右又離去。（問：電玩如何玩？）是採會員制的，是我一個朋友綽號『小黑
      』帶我去，因我進去要開分，我朋友告訴我一定要辦會員證才可以開分，我直
      接報名字及身分證字號就有會員資格，至於有無會員卡我已忘記了‧‧有得分
      可以換卡，據我所知卡共有三種，一種是金色的，俗稱金卡，代表五千元，一
      種是銀邊色，代表一千元，一種紅邊是是代表五百元，我們若沒離開前，均換
      卡為憑，等我們離去時，可持卡向現場經理或高階員工換現金，在店內換現金
      。（問：輸贏？）平均一次輸一、二萬元，約輸有二十萬元左右‧‧（問：你
      所提出三張卡即是今晚在店內換到的？）是的，我今晚八點多去玩的」（均見
      八十九年度偵字第五六五二號卷第五至第九頁），且證人卯○○、巳○○於該
      初次偵訊時，均各當庭提出與渠等所述相符、身上所持有之積分卡以為佐證（
      證人卯○○提出二片藍邊積分卡，證人巳○○提出二片銀邊積分卡、一片紅邊
      積分卡），又此二人所述情節，復互核相符。
（二）證人巳○○於初次偵訊四日後即八十九年十月二十六日。竟先以電話與公訴人
      聯繫稱不敢再出庭作證，因為電動遊藝場老板已把醜話講在前頭，其被查獲迄
      今均無法好好睡覺，且於同日晚上九十三十分許至台灣新竹地方法院檢察署法
      警室報到，在公訴人面前陳述：「我今日配合你們我很後悔，因為縱然你們給
      我不起訴處分，我以後日子還是很難過，我寧願如老板他們所說，大家商量對
      策看如何應付你們，頂多是再開幾次庭，或被判有罪也沒什麼。因為我與金豪
      客遊藝場有共同的朋友，萬一被他們知道是我提供資料給你們的，你知道後果
      是什麼嗎？‧‧你們沒辦法保護我的。（問：之前在第一次偵訊中所說是否均
      實在？）是實在。（問：換錢方式如何？）有二種方式，一種是拿卡給店內職
      員，再由店內職員將卡拿給現場經理換現金，一種是直接拿卡向現場經理換現
      金。（卡片如何得來？）要洗分的時候就可換卡，但要整數才可以，整數的意
      思是以百分為單位，我是向當班的丙○○換現金，他是我朋友的朋友。（問：
      萬一丙○○不在怎麼辦？）因為店內小姐知道我是丙○○朋友的朋友，而且我
      也經常去打，所以如果丙○○不在，我會告訴店內小姐我要走了，店內小姐就
      會指點迷津，把我帶到辦公室內，由現場經理換現金給我。（店內小姐是何人
      ？）就是當天被你們查獲的那幾位女職員。（問：案發後店內有無人找你並叫
      你要作偽證，否認有賭博行為？）有，他們都是透過我朋友打電話找我」（見
      八十九年度偵字第五六五二號卷第二二至第二六頁之公務電話紀錄與偵查筆錄
      ）。查證人巳○○與被告等人並無冤仇，業經證人巳○○於本院調查時結證在
      卷，卻在初次偵訊後接獲朋友電話告以要作偽證，驚恐之餘猶自行與公訴人聯
      繫，並到署陳明其心中之恐懼與不安，堪信其上開證詞確屬實在，當可採信。
（三）證人巳○○於本院調查時仍結證稱其在偵訊時所言俱屬實情，且就其見聞情形
      補稱：「我被抓到時，跟被告他們一起在等待接受警員訊問時，被告他們就有
      說到時候不要承認、不要談起電玩店裡面的制度、玩法這些，只要說是來找朋
      友的，我接受訊問回家約一、二個星期後，電玩的老闆透過我的朋友阿呆打電
      話給我問我說我在偵查中說了什麼，我跟阿呆說我沒講什麼，但後來不知為何
      電玩店老闆知道我在偵查中有承認賭博，又透過阿呆打電話給我要我過去和他
      們商討對策，他們主要是希望瞭解我跟檢察官承認的細節有哪些，他們好商討
      因應的方式，然後我能夠再去檢察官面前講另一套的說詞。（問：那你後來有
      去和他們商討對策嗎？）沒有，但我有跟阿呆說跟你們很熟的卯○○都承認了
      。（問：為何會知道證人卯○○和金豪客電玩場很熟？）我去玩時他也剛好去
      玩，從他和電玩場員工交談的神情、交談的內容看起來非常熟‧‧（問：小黑
      是誰？）就是阿呆，因為被告他們也知道阿呆是誰，我為了保護他，所以偵查
      中說是綽號小黑帶我去的‧‧（問：你從八十九年三月中開始去金豪客電玩店
      的？）是，八十九年八月開始一星期去玩一次‧‧行星機台是開一次壹仟元一
      千分，得分後要洗分，洗分之後會給我們積分卡，卡有五千分、一千分、五百
      分、二百分、一百分五種，不過我通常是拿五千、一千和五百的這三種，之後
      再拿積分卡給店裡的經理或洗分小姐換現金，一分換一元。（問：你去玩時其
      他的顧客也是一樣得分後洗分，再拿積分卡後去換錢嗎？）都是這樣，不過得
      分要到一定的整數才可以洗分。（問：金豪客有供應洋菸、飲料和便當嗎？）
      有，都是免費的。（提示八九偵字第五六五二號卷內第三八頁後所附積分卡四
      張，問：金豪客是發這些積分卡？）是，這些積分卡有些是我偵查中所提出來
      的，金邊的是五千分、銀邊是一千分、紅邊是五百分、藍邊是一百分，憑這些
      卡就可以在遊藝場內換錢。（提示八九保管字第一八二一號扣押物品清單之積
      分卡，問：這些是做紀念用的嗎？）不是，這些是計算得分然後去換現金用的
      。（問：八十九年九月二十一日被警察查獲時，其他當場在玩的人也是開分、
      洗分、拿積分卡換現金嗎？）是，與我的情形是一樣的，（八十九年九月二十
      一日當天）我已經拿到三張（積分卡）了」（見本院九十一年五月十日訊問筆
      錄）。準此，益徵證人巳○○所證各情為實在。
（四）證人癸○○、蔡啟隆於本院調查時證稱：扣案之積分卡，係於「金豪客遊藝坊
      」櫃檯、辦公室之抽屜以及被告未○○身上所查獲，部分則係證人卯○○、巳
      ○○所提出（見本院九十一年三月八日訊問筆錄。關於此揭扣案之積分卡究係
      何用，被告等人之辯詞經綜合有下列各種：
      (1)被告未○○辯稱：並非積分卡，只是當紀念的，金豪客遊藝坊最低消費一次
        三百元，若有中獎，我們才會讓客人任選一張卡，卡有四種，是給客戶帶回
        給小孩子玩（見八十九年度偵字第五六五四號第五一頁）。
      (2)被告丙○○辯稱：是紀念卡，中獎可得紀念卡，分數比較多，可以繼續玩（
        見八十九年度偵字第五六五三號第二七頁）。
      (3)被告寅○○辯稱：是紀念卡，客人中獎時我們送他一張，分數多一點得分，
        客人要我們也送他一張，客人若沒中獎也可以向我們要，只是沒意義，客人
        要我們就給他（見八十九年度偵字第五六五四號第五六頁）。
      (4)被告辛○○辯稱：「這些卡代表積分卡，沒代表任何意義。（問：剛才為何
        說是積分卡？）因為你問的太快，我也說的太快。（問：店內為何製作積分
        卡？）不知道。（問：你身上有這些卡供平日發放？）我可以發，除了子○○之外，其他人都可以發。（問：發的目的？何人可得？）紀念用，只要客
        人要，都可以跟我們拿。（問：有無限數量？）沒有」（見八十九年度偵字
        第五六五四號第五七、五八頁）。
      (5)被告辰○○辯稱：「是集點卡，我曾拿過藍色、紅色。（問：為何有該卡？
        ）為趕時間，急著要走。（問：是否為洗分換得卡？）是，藍色卡換一百分
        ，紅色卡換二百分。（問：但有證人指述紅色卡為五百分？）我記得是二百
        分，但這陣子很少去（見八十九年度偵字第五六五四號第六二頁）。
      (6)被告庚○○於偵訊中先辯稱：「（問：若不玩，機台上分數可否洗分？）留
        著改天再玩。（問：如何證明？）由卡來證明。（問：一張卡代表多少分？
        ）不清楚，一張卡可開一次。（問：開一次多少分？）不清楚‧‧（問：曾
        多少次拿過卡？）不一定，有分數店方就會拿卡給我」（見八十九年度偵字
        第二九頁），嗣則於本院訊問時改口沒看過（見本院九十年九月十一日訊問
        筆錄）。
      (7)被告丑○○辯稱：有拿過此卡，是開分小姐給的，但開分小姐沒說要作什麼
        （見本院九十年九月十一日訊問筆錄）。
      (8)被告戊○○辯稱：如有中獎可得紀念卡，可於下次至該店繼續玩（見八十九
        年度偵字第五六五四號第三二頁反面）。
      查此揭扣案之卡片，不論名稱為何，均屬「金豪客遊藝坊」所發給，自當有特
      定之使用目的與發行方式，惟前述八位被告關於此揭卡片或稱「紀念用」、或
      稱「無何意義」、或稱「因中獎而得」、或稱「係保留分數」，均自行或相互
      矛盾，而此揭卡片可否留待下次繼續開分使用，所陳亦大相逕庭。又此揭卡片
      上之圖案無何特殊之處，亦僅係一般塑膠製品，外觀甚且老舊，有何紀念之價
      值？然若無何意義，為何賭客身上持有該卡片？卡片邊緣何須區分顏色？若係
      積分留待下次再玩，則儘可以報表統計客人所留之分數，於客人下次再玩時，
      僅須出示統計表即可，何須以多張卡片證明分數，況且各人所留分數不同，以
      卡片證明分數顯然不切實際。綜合以觀，被告等人上開辯詞，均不足取。另被
      告丑○○於偵訊中亦坦承於警前來檢查時，身上尚有十餘張灰色（指銀色）、
      紅色之卡片，後該卡片被警方收走了（見八十九年度偵字第五六五三號第三四
      、三五頁），證人巳○○、卯○○身上亦均持有卡片，若係保留分數，則應係
      打玩電動玩具欲離去後始換卡片，然部分賭客身上於打玩過程中即已獲得卡片
      ，參以前開證人卯○○、巳○○所證，足認此揭卡片係得分之證明，用以兌換
  現金，而非保留分數供下次來玩或紀念所用。
（五）另在遊藝坊辦公室扣得附表三所示之應付偵訊手冊一份，內容完全係針對司法
      機關訊問時如何回答，教導員工答稱不知負責人係何人、不知何處結帳、不知
      會計是誰，並指示員工應拒絕回答，遇有陌生面孔之客人進場時，一定要提高
      警覺跟隨在後，並告知所有員工及客人，防止不熟的人接近客人問些不該問的
      問題，並在短時間內，想辦法讓他知難而退等內容，有該手冊扣案及影本附卷
      可參。被告未○○雖辯稱未曾看見該應付偵訊手冊，然該手冊係在其店內辦公
      室搜得，亦經證人莊鴻均、蔡啟隆結證在卷，其辯稱毫不知情，尚不足採。衡
      情，若係一般正當遊藝場，何必製作該偵訊名冊妨礙司法辦案？何必拒絕陌生
      人至場消費影響其生意？又參酌前開證人巳○○於初次偵訊後，曾因受到朋友
      要求改作偽證，驚恐之餘再次到署而為陳述，以及在本院詳述怕遭報復之經過
      情形，益徵「金豪克遊藝坊」確有該應付偵訊資料，且以之教導員工如何應訊
      ，進而妨礙司法偵查與掩人耳目。
（六）扣案之現金十九萬八千九百七十元，其中八萬一千二百五十元係於被告未○○
      身上查獲，其餘則係在遊藝坊之櫃檯扣得，業經證人莊鴻均、蔡啟隆證述在卷
      ，且被告未○○迭於警訊、偵查中坦承在卷。觀諸被告未○○在店內隨身攜帶
      高達八萬一千二百五十元現金，實足供店內賭客隨時以積分卡兌換現金。被告
      未○○對此雖辯稱該八萬一千二百五十元係會款及其他花費之用，然經公訴人
      訊問詳細用途時，被告未○○辯以係預定繳交電費一萬八千元、車款二萬元、
      月底保險費之票據款九千多元，車款係要付給其友人壬○○，遊藝坊當天營業
      額僅八千元云云（見八十九年度偵字第五六五四號卷第五十至第五十二頁之八
      十九年九月二十二日偵查筆錄）。惟查：
      (1)對於車款二萬元部分，證人壬○○在被告未○○提出上開辯解後，未及三十
        分鐘之時間內即赴偵查庭證稱：被告未○○至今仍未付過車款給伊，上月份
        （即八十九年八月份）之車款係用抵扣，並未實際付款，本月份（即八十九
        年九月份）之車款其尚未通知被告未○○支付，被告未○○亦未與之聯絡付
        款情事等語（見八十九年度偵字第五六五四號卷第五三、第五四頁）。嗣證
        人壬○○於本院則改稱：被告未○○將自用車賣給伊，伊除了支付三十七萬
        元外，因為還幫被告未○○付了十四萬多元之銀行貸款，雙方說好每個月二
        十號被告未○○要付伊二萬元，電話中伊會跟被告未○○講伊要去金豪客找
        他，他再付現金予伊云云（見本院九十一年三月八日訊問筆錄）。按人類之
        記憶力將隨著時間之經過而逐漸淡忘，此乃經驗法則。本件證人壬○○雖於
        本院改口，但本院訊問之時間，距離八十九年九月份其與被告未○○究竟有
        無說定支付二萬元車款，業已距時一年餘，而證人壬○○接受公訴人偵訊時
        則係本案查獲後翌日，乃距離當時時空背景最接近之時刻，足認證人壬○○
        接受偵訊時之記憶為最鮮明，自當以其在偵查中所述為可採。是以，八十九
        年九月二十二日證人壬○○既已證稱：被告未○○迄該時仍未付過車款給伊
        ，八十九年八月份之車款係用抵扣，並未實際付款，八十九年九月份之車款
        其尚未通知被告未○○支付，被告未○○亦未與之聯絡付款等語，堪認被告
        未○○所辯車款部分，顯非實在。
      (2)查電費、票款等，均須赴電力公司或銀行繳納，而本案查獲時係晚上九時許
        ，早已逾電力公司、銀行之營業時間，被告當無於晚上隨身攜帶電費及票款
        之必要，其此揭辯詞，實與常情有違。另查「金豪客遊藝坊」係分三班、每
        班八小時、全日二十四小時營業，已據被告寅○○、辛○○供述在卷，渠等
        供述時被告未○○對此並未否認，且補充陳稱晚班（即凌晨零時至早上八時
        ）沒有女性開分員（均見本院九十一年一月十八日訊問筆錄）。準此並參酌
        證人巳○○、卯○○二人前開所證等情，且該遊藝坊現場經理亦有上下班制
        度，則擔任負責人之被告未○○自需備妥大量現金隨時供賭客兌換，足認被
        告未○○身上查獲之現金係供賭客兌換現金之週轉金及賭客開分時交付之賭
        資。
      (3)其餘在遊藝坊櫃檯扣得之現金，同前證人卯○○、巳○○之證詞，亦堪信係
        供賭客將贏取之分數兌換現金之週轉金以及賭客開分時交付之賭資。
（七）再者，被告未○○、寅○○、辛○○、丙○○，證人巳○○及部分賭客均供認
      該遊藝坊免費提供茶水、飲料、洋菸。該遊藝坊既然免費提供茶水、飲料、洋
      菸等消費性物品，若再如被告未○○等人於偵查中所言僅消費三百元可不限時
      間玩到底，則客人長時間在該處打玩電動玩具，被告未○○經營該店之成本將
      入不敷出，故被告未○○等人所辯消費一次三百元可玩到底云云，顯違常情。
      且免費提供茶水、飲料及洋菸之情況，亦與其他正當之遊樂場有異，若無賭博
      營利之行為，何來免費提供茶水、飲料及洋菸之資金？倘係正當營業場所，又
      何須以免費茶水、飲料、洋菸招待顧客？
（八）此外，復有如附表一所示之當場賭博之機台，及如附表三所示供賭博所用之物
      與因賭博所得之物扣案可資佐證。
（九）被告未○○就被告子○○在前開遊藝坊內從事之工作內容陳稱：「清潔工作，
      擦拭機台、清煙灰缸、掃廁所、拖地，營業前要拖地一次，營業時間如果也要
      拖地，有空閒時也要擦拭機台」（見本院九十一年五月十日訊問筆錄），被告
      子○○對此並不否認。衡諸被告子○○自八十九年三月起即在該遊藝坊擔任清
      潔工作，每日八小時，截至八十九年九月二十一日遭查獲時為止，業已任職半
      年，且工作場所係擺設有一百零三台電動賭博機具之前述遊藝坊內，其對於被
      告未○○在該遊藝坊內所經營之賭博電玩行為，當知之甚詳，是其幫助被告未
      ○○之犯行，洵堪確定。
（十）綜上各情，前開各該辯詞，均不足取，被告等人關於賭博犯行，均堪以認定，
      應予依法論科。
五、核被告子○○所為係犯刑法第二百六十七條、第三十條第一項之幫助被告未○○
    常業賭博罪，為幫助犯，爰依刑法第三十條第二項之規定減輕其刑。被告辰○○
    、午○○、乙○○、甲○○、己○○（下稱被告辰○○等五人）所為，均係犯同
    法第二百六十十六條第一項前段之在公共得出入之場所賭博財物罪，而被告辰○○等五人如事實欄所載之各該先後數次之賭博犯行，均時間緊接，所犯罪名相同
    ，顯係出於概括之犯意為之，均為連續犯，皆應依刑法第五十六條之規定以一罪
    論，並加重其刑。爰審酌被告子○○與辰○○等五人之智識程度（均見本院九十
    一年七月三十日審理筆錄），被告子○○素行良好，惟犯罪後否認犯行，態度不
    佳，惟念及其係因受雇關係而幫助常業賭博，情節較輕，被告辰○○等五人之各
    該賭博次數，其中被告乙○○曾有賭博之刑事紀錄（亦有台灣高等法院被告全國
    前案紀錄表一紙可按），並參酌此揭被告亦均否認賭博，犯後態度不良等一切情
    狀，分別量處如主文所示之刑，並分別諭知被告子○○易科罰金及被告辰○○等
    五人易服勞役之折算標準。至扣案之上開如附表一、三所示之物品，均屬共犯被
    告未○○所有，業據其供明在卷，且分係當場賭博之機具、供賭博所用、因賭博
    所得之物，應分別依刑法第二百六十六條第二項、第三十八條第一項第二款、第
    三款規定宣告沒收。至於另扣案之面額四萬元支票一張，雖為被告未○○所有，
    但前開遊藝坊內賭客係以現金交付賭資，贏取之分數亦係兌換現金，尚難遽認此
    紙支票係被告未○○供、預備賭博所用或因犯罪所得之物；又證人卯○○、巳○○所提出之積分卡各二、三張雖亦扣案，惟非被告等人所有之物，皆不得宣告沒
    收，均併敘明之。
六、末查，被告子○○行為後，刑法業於九十年一月十日修正公布，並自同年月十二
    日起施行，其中原法第四十一條規定：「犯最重本刑為三年以下有期徒刑以下之
    刑之罪，而受六個月以下有期徒刑或拘役之宣告，因身體、教育、職業、家庭之
    關係，執行顯有困難者，得以一元以上三元以下折算一日，易科罰金」，經修正
    為同法第四十一條第一項：「犯最重本刑為五年以下有期徒刑以下之刑之罪，而
    受六月以下有期徒刑或拘役之宣告，因身體、教育、職業、家庭之關係，執行顯
    有困難者，得以一元以上三元以下折算一日，易科罰金。但確因不執行所宣告之
    刑，難收矯正之效，或難以維持法秩序者，不在此限」，就本件被告子○○所犯
    法定刑為有期徒刑二年以下之幫助常業賭博罪，雖不生新舊法有利被告與否之比
    較，惟因法律既已修正如上，本院自應援刑法第二條第一項前段之規定，適用裁
    判時之刑法第四十一條第一項前段之規定，附此敘明。
據上論斷，應依刑事訴訟法第二百九十九條第一項前段，刑法第二條第一項前段、第
五十六條、第二百六十七條、第三十條第一項、第二項、第二百六十六條第一項、第
二項、第三十八條第一項第二款、第三款、第四十一條第一項前段、第四十二條第二
項，罰金罰鍰提高標準條例第一條前段、第二條，判決如主文。
本案經檢察官林佳穎到庭執行職務。
中      華      民      國      九十一      年    七    月    三十一    日
                                臺灣新竹地方法院刑事第一庭
                                    法  官  李  珮  瑜
右正本證明與原本無異。
如不服本判決，應於判決送達後十日內向本院提出上訴狀（應附繕本），上訴於臺灣
高等法院。
                                    書記官  龔  紀  亞
中      華      民      國      九十一      年    七    月    三十一    日
附錄本案論罪科刑法條全文
刑法第二百六十七條
以賭博為常業者，處二年以下有期徒刑，得併科一千元以下罰金。
刑法第二百六十六條
在公共場所或公眾得出入之場所賭博財物者，處一千元以下罰金。但以供人暫時娛樂
之物為賭者，不在此限。
當場賭博之器具與在賭檯或兌換籌碼處之財物，不問屬於犯人與否，沒收之。
附表一：
┌──┬───────┬─────┬───────────────────┐
│編號│物  品  名  稱│數    量  │備                                  註│
├──┼───────┼─────┼───────────────────┤
│    │              │          │每台均含一片ＩＣ板，機台由警員劉代文保│
│ 一 │九九天王賭博電│四十台    │管，ＩＣ板送贓物庫。                  │
│    │玩機台        │          │係當場賭博之器具，應依刑法第二百六十六│
│    │              │          │條第二項沒收。                        │
├──┼───────┼─────┼───────────────────┤
│    │              │          │同右。                                │
│ 二 │金豪客賭博電玩│十台      │      │
│    │機台          │          │                                      │
├──┼───────┼─────┼───────────────────┤
│    │              │          │同右。                                │
│ 三 │超八ＰＫ賭博電│二十四台  │                                      │
│    │玩機台        │          │                                      │
├──┼───────┼─────┼───────────────────┤
│    │              │          │同右。                                │
│ 四 │超八連線賭博電│十四台    │                                      │
│    │玩機台        │          │                                      │
├──┼───────┼─────┼───────────────────┤
│    │              │          │同右。                                │
│ 五 │梭哈賭博電玩機│五台      │                                      │
│    │台            │          │                                      │
├──┼───────┼─────┼───────────────────┤
│    │              │          │同右。                                │
│ 六 │台灣大老二賭博│一台      │                                      │
│    │電玩機台      │          │                                      │
├──┼───────┼─────┼───────────────────┤
│    │              │          │同右。                                │
│ 七 │超級列車賭博電│三台      │                                      │
│    │玩機台        │          │                                      │
├──┼───────┼─────┼───────────────────┤
│    │              │          │同右。                                │
│ 八 │滿貫大亨賭博電│三台      │                                      │
│    │玩機台        │          │                                      │
├──┼───────┼─────┼───────────────────┤
│    │            │          │同右；但此電玩一座含八片ＩＣ板。      │
│ 九 │賓果馬戲賭博電│一座      │                                      │
│    │玩機台        │          │                                      │
├──┼───────┼─────┼───────────────────┤
│    │              │          │同右；此電玩一座亦含八片ＩＣ板。      │
│ 十 │跑馬賭博電玩機│一座      │                                      │
│    │台            │          │                                      │
├──┼───────┼─────┼───────────────────┤
│    │              │          │同右；此電玩一座亦含八片ＩＣ板。      │
│ 十 │賓果行星賭博電│一座      │                                      │
│ 一 │玩機台        │          │                                      │
└──┴───────┴─────┴───────────────────┘
附表二：
┌─────┬─────┐
│被告或已獲│把玩之機台│
│不起訴處分│          │
│之證人    │          │
├─────┼─────┤
│辰○○    │賓果行星  │
├─────┼─────┤
│戊○○    │九九天王  │
├─────┼─────┤
│庚○○    │超八連線  │
├─────┼─────┤
│午○○    │賓果行星  │
├─────┼─────┤
│丑○○    │跑馬      │
├─────┼─────┤
│丁○○    │賓果行星  │
├─────┼─────┤
│甲○○    │九九天王  │
├─────┼─────┤
│己○○    │九九天王  │
├─────┼─────┤
│乙○○    │九九天王  │
├─────┼─────┤
│卯○○    │九九天王  │
├─────┼─────┤
│巳○○    │賓果行星  │
└─────┴─────┘
附表三：
┌──┬───────┬─────┬───────────────────┐
│編號│物  品  名  稱│數    量  │備                                  註│
├──┼───────┼─────┼───────────────────┤
│    │              │          │由警員劉代文保管。                    │
│ 一 │攝影鏡頭      │十一具    │係供犯罪所用之物，應依刑法第三十八條第│
│    │              │          │一項第二款沒收。                      │
├──┼───────┴─────┼───────────────────┤
│ 二 │現金新台幣十九萬八千九百七│刑法第三十八條第一項第二款（供賭客兌換│
│    │十元（其中新台幣八萬一千二│現金之週轉金）、第三款（賭客開分時所交│
│    │百五十元在被告未○○身上查│付之賭資則屬因犯罪所得之物）          │
│    │扣，其餘在遊藝坊櫃檯扣得，│                                      │
│    │係由賭客開分時所交付之賭資│                                      │
│    │以及預備供賭客以積分卡兌換│                                      │
│    │現金之週轉金）            │                                      │
├──┼───────┬─────┼───────────────────┤
│    │              │          │在遊藝坊辦公室抽屜、櫃檯及被告未○○身│
│ 三 │積分卡        │五百五十六│上查獲，供犯罪所用之物，應依刑法第三十│
│    │              │張│八條第一項第二款沒收。                │
├──┼───────┼─────┼───────────────────┤
│ 四 │會員名冊      │四本      │                                      │
├──┼───────┼─────┤                                      │
│ 五 │會員卡        │三百七十三│                                      │
│    │              │張        │                                      │
├──┼───────┼─────┤                                      │
│ 六 │應付偵訊資料  │二張      │                                      │
├──┼───────┼─────┤                                      │
│ 七 │員工名冊      │三張      │                                      │
├──┼───────┼─────┤                                      │
│ 八 │員工履歷表    │十七張    │                                      │
├──┼───────┼─────┤                                      │
│ 九 │員工打卡表    │十八張    │ 均係被告未○○所有，供犯罪所用之物   │
├──┼───────┼─────┤ 應依刑法第三十八條第一項第二款沒收   │
│ 十 │中獎照片      │八十三張  │                                      │
├──┼───────┼─────┤                                      │
│十一│監視錄影帶    │一卷      │                                      │
├──┼───────┼─────┤                                      │
│十二│開啟電玩之鑰匙│二支      │                                      │
├──┼───────┼─────┤                                      │
│十三│遊戲主機板查驗│一冊      │                                      │
│    │貼證申請書    │          │                                      │
├──┼───────┼─────┤                                      │
│十四│寄檯合約書    │一份      │                                      │
├──┼───────┼─────┤                                      │
│十五│開分統計表    │一份      │                    │
├──┼───────┼─────┤                                      │
│十六│超八ＰＫ玩法說│一份      │                                      │
│    │明            │          │                                      │
├──┼───────┼─────┤                                      │
│十七│程式密碼      │一張      │                                      │
├──┼───────┼─────┤                                      │
│十八│開分券        │六本      │                                      │
└──┴───────┴─────┴───────────────────┘
